臺灣桃園地方法院刑事判決　　　　　　　93年度易字第1247號
公　訴　人　臺灣桃園地方法院檢察署檢察官
被　　　告　甲○○
　　　　　　　　　　　　巷78.
指定辯護人　本院公設辯護人吳勇毅
上列被告因毒品危害防制條例案件，經檢察官提起公訴（93年度
偵字第5020號），被告於準備程序進行中為有罪之陳述，經本院
合議庭裁定由受命法官獨任進行簡式審判程序後，聲請改依協商
程序而為判決，本院判決如下：
    主  文
甲○○連續轉讓第二級毒品，處有期徒刑拾壹月。扣案之安非他
命伍小包（其中一小包實稱毛重零點五零五公克，其中四小包實
稱毛重二點八二八公克、含包裹上揭安非他命所用之包裝袋伍個
），沒收銷燬之。
    事實及理由
一、本件被告甲○○所犯係死刑、無期徒刑或最輕本刑為三年以
    上有期徒刑以外之罪，其於準備程序中就被訴事實為有罪之
    陳述，經本院告知簡式審判程序之旨，並聽取公訴人、被告
    及辯護人之意見後，爰依刑事訴訟法第273 條之1 第1 項規
    定合議裁定由受命法官獨任進行簡式審判程序，合先敘明。
二、被告甲○○與呂少凱（另案偵辦施用毒品部分）係朋友，被
    告得知呂少凱有施用毒品惡習，惟無相關管道可購買毒品，
    且其甲○○明知安非他命列屬毒品危害防制條例第2 條第1
    項第2 款所定之毒品，禁止非法持有及轉讓，竟基於轉讓第
    二級毒品安非他命概括犯意，連續於民國93年1 月下旬某日
    晚間8 時許、同年2 月中旬某日下午5 時許、同年3 月10日
    下午2 時30分許，在被告位於桃園縣龍潭鄉○○村○○路23
    1 巷17號居處前，無償轉讓第二級毒品安非他命予呂少凱3
    次，以供呂少凱施用。嗣於93年3 月10日下午2 時30分許，
    被告於上揭居處前欲轉讓安非他命0.5 公克予呂少凱時（惟
    呂少凱尚未取得該安非他命），為警查獲，始知上情，並在
    被告身上扣得安非他命1 小包（實稱毛重0.505 公克），另
    經被告同意，在被告上揭居處搜索並扣得安非他命4 小包（
    實稱毛重2.828 公克），及與本案無關之削尖吸管1 支、空
    包裝袋50個、吸食器1 組等物。案經桃園縣政府警察局平鎮
    分局報請臺灣桃園地方法院檢察署檢察官偵查起訴。
三、證據名稱：
    (一)被告甲○○於偵查及本院訊問中之自白。
    (二)證人呂少凱於警訊中之指訴。
    (三)行政院衛生署管制藥品管理局管檢字第0930005615號檢驗
      成績書1紙附卷為憑。
    (四)安非他命5 小包（其中1 小包實稱毛重為0.505 公克，其
      中4 小包實稱毛重2.828公克）扣案可佐。
四、本件經檢察官與被告於審判外達成協商之合意且被告已認罪
    ，其合意內容為：被告願受科刑範圍為有期徒刑十一月。經
    查，上開協商合意並無刑事訴訟法第455 條之4 第1 項所列
    情形之一，檢察官聲請改依協商程序而為判決，本院爰不經
    言詞辯論，於協商合意範圍內為協商判決，合予敘明。
五、沒收：扣案之白粉5 小包，確含有第二級毒品安非他命（其
    中1 小包實稱毛重為0.505 公克，其中4 小包實稱毛重2.82
    8 公克），此有行政院衛生署管制藥品管理局管檢字第0930
    005615號檢驗成績書1 紙附卷為憑，應依毒品危害防制條例
    第18條第1 項前段規定，沒收銷燬之；上揭包裹第二級毒品
    安非他命之包裝袋5 個，與其所包裹之安非他命係不可析離
    ，應併依毒品危害防制條例第18條第1 項前段規定，沒收銷
    燬之。
六、公訴人認上開被告所為無償轉讓第二級毒品安非他命之犯行
    ，亦涉犯毒品危害防制條例第10條第2 項之幫助施用第二級
    毒品罪嫌，然查被告連續於上揭時、地，將其所有之第二級
    毒品無償移轉所有權予呂少凱，其所為已與同條例第8 條第
    2 項之轉讓第二級毒品罪之構成要件該當，而按刑法上之幫
    助犯係指就他人之犯罪加以助力，使其易於實施之積極的或
    消極的行為而言，而本件被告既已將安非他命所有權移轉予
    呂少凱而供其施用，是被告所為尚與幫助施用第二級毒品罪
    嫌之構成要件有間，惟公訴人認被告係一轉讓安非他命之行
    為而同時觸犯幫助施用安非他命之罪嫌，為想像競合犯，故
    此部分爰不另為無罪之諭知，附此敘明。
七、應適用之法條：刑事訴訟法第273 條之1 第1 項、第455 條
    之4 第2 項、第455 條之8 ，毒品危害防制條例第8 條第2
    項、第18條第1 項前段，刑法第11條前段、第56條。
八、本判決除有刑事訴訟法第455 條之4 第1 項第1 款、第2 款
    、第4 款、第6 款、第7 款所定情形之一，或違反同條第2
    項規定者外，不得上訴。
九、如不服本件判決，得自收受判決送達之日起10日內，向本院
    提出上訴書狀，上訴於第二審法院。
本案經檢察官林鈺雄到庭執行職務。
中　　華　　民　　國　　94　　年　　4 　　月　　20　　日
                  刑事第二庭    法　官　陳心婷
以上正本證明與原本無異。
                                書記官　陳青瑜
中　　華　　民　　國　　94　　年　　6 　　月　　 2　　日
附錄本件論罪科刑法條：
毒品危害防制條例第8條
轉讓第一級毒品者，處1 年以上7 年以下有期徒刑，得併科新臺
幣1 百萬元以下罰金。
轉讓第二級毒品者，處6 月以上5 年以下有期徒刑，得併科新臺
幣70萬元以下罰金。
轉讓第三級毒品者，處3 年以下有期徒刑，得併科新臺幣30萬元
以下罰金。
轉讓第四級毒品者，處1 年以下有期徒刑，得併科新臺幣10萬元
以下罰金。
前四項之未遂犯罰之。
轉讓毒品達一定數量者，加重其刑至二分之一，其標準由行政院
定之。
